【裁判字號】    98,訴,2946
【裁判日期】    981204
【裁判案由】    毒品危害防制條例
【裁判全文】
臺灣板橋地方法院刑事判決              98年度訴字第2946號
公  訴  人  臺灣板橋地方法院檢察署檢察官
被      告  甲○○
指定辯護人  黃柏彰律師
上列被告因違反毒品危害防制條例案件，經檢察官提起公訴（98
年度偵字第19002 號、第19347 號、第19348 號），本院判決如
下：
    主  文
甲○○犯如附表所示之罪，各處如附表所示之刑；又持有第二級
毒品，處有期徒刑貳月，扣案之第二級毒品四氫大麻酚壹包內之
四氫大麻酚（驗餘淨重零點伍玖陸陸公克）沒收銷燬之。應執行
有期徒刑貳拾年，褫奪公權肆年，扣案之門號0000000000號手機
壹支（含SIM 卡壹枚）沒收；販賣第一、二級毒品所得合計新台
幣萬伍仟元均沒收之，如全部或一部不能沒收時，以其財產抵
償之；扣案之第二級毒品四氫大麻酚壹包內之四氫大麻酚（驗餘
淨重零點伍玖陸陸公克）沒收銷燬之。
    事  實
一、甲○○基於意圖營利之販賣第一級毒品海洛因之犯意，以其
    所有之門號0000000000號手機（含SIM 卡1 枚）作為與乙○○、沈建誠聯絡販賣海洛因之聯絡工具，於其以上開電話分
    別與乙○○、沈建誠聯絡後，即於如附表編號一至十三所示
    之時間、地點，先後十三次販賣海洛因給乙○○（販賣金額
    、數量各如附表編號一至十三所示）；於如附表編號十四至
    十八所示之時間、地點，先後五次販賣海洛因給沈建誠（販
    賣金額、數量各如附表編號十四至十八所示）。
二、甲○○另基於意圖營利之販賣第二級毒品甲基安非他命之犯
    意，以其所有之前揭門號手機（含SIM 卡1 枚）作為與陳加
    強、郭柏村（起訴書誤載為郭伯村）聯絡販賣甲基安非他命
    之聯絡工具，於其以上開電話分別與陳加強、郭柏村聯絡後
    ，即於如附表編號十九至二一所示之時間、地點，先後三次
    販賣甲基安非他命給陳加強（販賣金額、數量各如附表編號
    十九至二一所示）；於如附表編號二二至二六所示之時間、
    地點，先後五次販賣甲基安非他命給郭柏村（販賣金額、數
    量各如附表編號二二至二六所示）。
三、甲○○另基於持有第二級毒品四氫大麻酚（起訴書誤載為大
    麻）之犯意，於96年6 、7 月間某日，在臺北縣三重市○○○路天台廣場附近，收受姓名年籍均不詳之綽號「陳桑」之
    成年男子所贈送之四氫大麻酚1 包（驗前淨重0.615 公克，
    驗餘淨重0.5966公克）而持有之，並將之置放於其臺北縣三
    重市○○路39巷25號1 樓住處內。
四、嗣經警方於98年7 月7 日上午6 時5 分許，持本院所核發之
    搜索票，至甲○○前揭住處執行搜索，當場扣得前揭手機（
    含SIM 卡1 枚）、四氫大麻酚1 包等物，因而查獲上情。案
    經臺北市政府警察局移送臺灣板橋地方法院檢察署檢察官偵
    查起訴。
    理  由
壹、證據能力方面：
    按「被告以外之人於審判外之言詞或書面陳述，除法律有規
    定者外，不得作為證據」，刑事訴訟法第159 條第1 項定有
    明文，此即學理上所稱「傳聞證據排除法則」。依上開法律
    規定，傳聞證據原則上固無證據能力，但如法律別有規定者
    ，即例外認有證據能力。又被告以外之人於審判外之陳述，
    雖不符同法第159 條之1 至第159 條之4 之規定，但經當事
    人於審判程序同意作為證據，法院審酌該言詞陳述或書面陳
    述作成時之情況，認為適當者，亦得為證據，此則據同法第
    159 條之5 第1 項規定甚明。鑒於採用傳聞證據排除法則之
    重要理由之一，係因傳聞證據未經當事人之反詰問予以覈實
    ，若當事人願放棄對原供述人之反對詰問時，原則上即可承
    認該傳聞證據之證據能力，而揆諸我國刑事訴訟法第159 條
    之5 之立法理由，除參照前述傳聞證據排除法則之基本法理
    外，亦參考日本刑事訴訟法第326 條之立法例，查日本刑事
    審判實務之運作，有關檢察官及被告均同意作為證據之傳聞
    書面材料或陳述，可直接援引該國刑事訴訟法第326 條作為
    傳聞例外之法律依據，僅在檢察官與被告不同意之情況下，
    乃須根據其他傳聞例外規定俾以斟酌該等書面材料或陳述是
    否具有證據能力，在當事人間無爭執之案件中，傳聞證據基
    本上均可依據前引規定提出於法院使用。職是之故，我國刑
    事訴訟法第159 條之5 之適用應可作同上之解釋。經查，本
    件判決後開所示之被告甲○○以外之人於審判外之陳述（包
    括書面陳述），固均屬傳聞證據，惟被告、辯護人及公訴檢
    察官就前揭審判外陳述之證據能力，先後於本院準備程序及
    審判期日中均表示同意上開證據資料有證據能力。本院審酌
    上開證據資料製作時之情況，尚查無違法不當及證明力明顯
    過低之瑕疵，亦認為以之作為證據應屬適當，故揆諸前開法
    律規定與說明，爰逕依刑事訴訟法第159 條之5 第1 項規定
    ，認前揭證據資料均例外有證據能力。
貳、實體方面：
  一、認定事實部分：
    (一)訊據被告甲○○對於前開時地販賣海洛因、甲基安非他命
      及持有四氫大麻酚之犯罪事實均已坦承不諱，核與其於警
      詢、偵查中所供大致相符，並與證人乙○○、沈建誠、陳
      加強、郭柏村於警詢、偵查中所證互核一致，經查尚無明
      顯矛盾或不合常情之處；又被告分別與證人乙○○、沈建
      誠、陳加強、郭柏村至前揭現場實際交易毒品之前，雙方
      確曾以前揭手機聯繫，此有該手機門號之通聯紀錄在卷可
      憑（參見98年度偵字第19002 號卷第42至45、204 至206
      、221 至223 、238 至240 頁）；嗣警方至被告住處執行
      搜索，當場扣得前揭手機（含SIM 卡1 枚）、四氫大麻酚
      1 包（橄欖綠色乾燥植物碎屑）及甲基安非他命1 包（白
      色結晶塊）等物之事實，則有警方所製作之搜索扣押筆錄
      、扣押物品目錄表各1 份、扣案物品暨現場採證照片13幀
      在卷為佐及上開手機（含SIM 卡1 枚）、毒品等物扣案可
      稽；且上開毒品經送驗結果，確分別係四氫大麻酚（驗前
      淨重0.615 公克，驗餘淨重0.5966公克）、甲基安非他命
      （驗前淨重0.316 公克，驗餘淨重0.3156公克）無訛，此
      亦有交通部民用航空局航空醫務中心98年7 月17日航藥鑑
      字第0983562 號毒品鑑定書1 紙在卷可證（參見上開偵查
      卷第247 頁）。
    (二)至公訴意旨雖認被告就附表編號十二所示之販賣海洛因犯
      行（即98年5 月28日販賣海洛因給乙○○之該次），與同
      案被告丙○○有犯意聯絡及行為分擔，二人就該次犯行為
      共同正犯云云。惟查，被告於警詢、偵查及本院審理時均
      否認丙○○有參與其販毒犯行，而丙○○於偵查及本院審
      理時雖坦承曾有接聽乙○○之來電，且知悉乙○○係欲向
      被告購買毒品，但其僅係接聽電話後轉告被告，並無進一
      步之參與販毒行為。復觀諸卷附丙○○接聽乙○○來電之
      通聯譯文所載（參見前揭偵查卷第45頁），丙○○固有詢
      問乙○○欲購買毒品之金額，並向乙○○表示會叫被告過
      去等語。然此至多僅能證明丙○○或有基於幫助被告販賣
      毒品之意思，而代為接聽乙○○之購毒來電並再轉告被告
      之行為。但被告與乙○○之毒品買賣交易之著手及是否得
      以完成，仍繫於渠等雙方嗣後彼此之實際毒品交付作為，
      丙○○所從事者尚難遽認係屬販賣毒品之構成要件行為，
      而應僅屬販毒構成要件以外之行為。又丙○○是否有與被
      告共同犯罪之意思而從事接聽電話之工作，經查並無積極
      證據資以佐明，參以本件被告販賣毒品之次數高達二十六
      次，丙○○所代接之電話僅有此次，更徵丙○○並無與被
      告有分工合作之意思而從事上開代接電話之行為。是以尚
      難遽以丙○○有代接購毒來電及轉告被告之行為，即率爾
      認定丙○○與被告有犯意聯絡及行為分擔，公訴意旨此節
      所指容難採認。
    (三)按販賣毒品罪之所謂「意圖」，即犯罪之目的，原則上不
      以發生特定結果為必要，只需有營利之意圖為已足，不以
      買賤賣貴而從中得利為必要（參見最高法院97年度台上字
      第2109號判決意旨）。被告既分別販賣前揭海洛因、甲基
      安非他命給證人乙○○、沈建誠、陳加強、郭柏村，同時
      各向其等收取如附表所示之現金，顯見雙方即有交易之對
      價關係，被告當有營利之意圖無疑。
    (四)綜上所述，足徵被告之自白核與事實相符，其所為自白當
      可採信，是以本件事證已臻明確，被告之犯行應堪認定。
  二、論罪科刑部分：
    (一)比較新舊法部分：
      被告於附表編號一至十、十三至二五所示之行為後，毒品
      危害防制條例業於98年5 月20日修正公布，並於同年月22
      日施行。按行為後法律有變更者，適用行為時之法律，但
      行為後之法律有利於行為人者，適用最有利於行為人之法
      律，現行刑法第2 條第1 項定有明文。又比較新舊法，應
      就罪刑有關之共犯、未遂犯、想像競合犯、牽連犯、連續
      犯、結合犯，以及累犯加重、自首減輕暨其他法定加減原
      因（如身分加減）與加減例等一切情形，綜其全部罪刑之
      結果而為比較。經查：
      1.修正前毒品危害防制條例第4 條第1 項販賣第一級毒品
        罪之法定刑為「死刑或無期徒刑；處無期徒刑者，得併
        科新台幣一千萬元以下罰金」，第4 條第2 項販賣第二
        級毒品罪之法定刑為「無期徒刑或七年以上有期徒刑，
        得併科新台幣七百萬元以下罰金」；惟修正後毒品危害
        防制條例第4 條第1 項販賣第一級毒品罪之法定刑則為
        「死刑或無期徒刑；處無期徒刑者，得併科新台幣二千
        萬元以下罰金」，第4 條第2 項販賣第二級毒品罪之法
        定刑則為「無期徒刑或七年以上有期徒刑，得併科新台
        幣一千萬元以下罰金」。是修正後規定業已將販賣第一
        級毒品罪與販賣第二級毒品罪得併科之罰金最高額分別
        提高至二千萬元、一千萬元，經比較新舊法結果，自以
        修正前之規定對被告有利。
      2.修正後毒品危害防制條例第17條增訂第2 項，規定「犯
        （同條例）第四條至第八條之罪於偵查及審判中均自白
        者，減輕其刑」，而修正前該條例則無此規定。本件被
        告於偵查及本院審理時均自白販賣第一、二級毒品之犯
        行（惟其中附表編號十四至二六所示犯行，被告並未經
        檢察官訊問，故僅係於本院審理時自白），依修正後之
        上開規定可獲得減輕其刑之寬典，是修正後之規定對被
        告自係較為有利。
      3.經綜合全部罪刑而為比較結果，本件涉及新舊法比較適
        用者，因新法雖就得併科之罰金最高額分別提高至二千
        萬元、一千萬元，固對被告有所不利，但另一方面被告
        於偵審時自白犯罪，可獲得減輕其刑之寬典，故新法之
        規定應較有利於被告，揆諸首揭說明，應依刑法第2 條
        第1 項但書，一體適用被告行為後之新法規定。
    (二)查海洛因係屬毒品危害防制條例第2 條第2 項第1 款所列
      之第一級毒品，甲基安非他命與四氫大麻酚則均屬同條項
      第2 款所列之第二級毒品，是核被告所為，分別係犯毒品
      危害防制條例第4 條第1 項之販賣第一級毒品罪、第4 條
      第2 項之販賣第二級毒品罪、第11條第2 項之持有第二級
      毒品罪。被告持有海洛因、甲基安非他命，復進而販賣，
      其持有該等毒品之低度行為，為販賣之高度行為所吸收，
      均不另論罪。被告於如附表編號一至編號十八所示之十八
      次販賣第一級毒品之犯行，於如附表編號十九至二六所示
      之八次販賣第二級毒品之犯行及上開持有第二級毒品四氫
      大麻酚之犯行，犯意各別，且係分別所為，應予分論併罰
      。
    (三)按犯販賣毒品之罪，於偵查及審判中均自白者，減輕其刑
      ，毒品危害防制條例第17條第2 項定有明文。依上開法律
      規定，被告似須於「偵查及審判」中均自白者，始得減輕
      其刑。倘被告於偵查中否認，嗣於審判中始自白，或於偵
      查中自白，嗣於審判中改口否認，自均無上開減刑規定之
      適用，其理固不待言。惟倘若被告犯有販賣毒品數罪，檢
      察官於偵查中僅訊問部分犯行，其餘犯行均未曾訊問，即
      逕向法院提起公訴，則被告雖就檢察官訊問之犯行部分自
      白，但就檢察官未曾訊問之犯行部分則毫無機會自白，以
      致於偵查中對該等部分犯行「未曾表示自白與否」，嗣於
      法院審理時始能對全部犯行自白，於此種情形是否有上開
      減刑規定之適用，即不無探討之餘地。查上開減刑規定之
      立法理由並未明載，僅謂「按黨團協商條文通過」。惟參
      諸當初行政院提案之理由稱：「為使製造、販賣或運輸毒
      品案件之刑事訴訟程序儘早確定，並鼓勵被告自白認罪，
      以開啟其自新之路，爰對製造、販賣、運輸毒品者，於偵
      查及審判中均自白時，亦採行寬厚之刑事政策，爰增列第
      二項規定」等語，可見上開減刑規定之立法旨趣乃係本於
      促進訴訟經濟，避免程序無謂浪費，而使案件得以儘快確
      定，被告亦得以早日開啟自新之路。故被告於偵查及審判
      中均自白者，固然係屬於得以促進訴訟之常態，而符合立
      法者所設定之減刑典型模式。但如設題所示，被告於偵查
      中未經檢察官訊問，以致毫無表示自白與否之機會，然嗣
      於審判中迅即自白，則其於偵查中雖未曾自白，但此乃因
      其毫無機會自白，與偵查中否認犯行之情形有異，且並未
      徒增訴訟之無謂耗費，而與偵查及審判中均自白之效果相
      同，亦即均能達到促進訴訟，早日使案件確定之成效。故
      於設題所示情形，亦同在上開減刑規定之立法目的射程範
      圍內，僅係立法上未曾慮及此種特殊類型，以致立法文字
      上有所疏漏。故若未能同有上開減刑規定之適用，豈屬事
      理之平。是以本院認於設題所示情況下，自應對上開減刑
      規定作目的性擴張之解釋，使被告得以同享刑事之寬厚政
      策，其理應屬灼然。查本件被告就附表編號一至十三所示
      販賣海洛因給乙○○之犯行，於偵查及審判中均已自白，
      依毒品危害防制條例第17條第2 項規定，均應減輕其刑；
      而被告就附表編號十四至二六所示販賣海洛因、甲基安非
      他命之犯行，於本院審理時亦已自白，其於偵查中雖未曾
      自白，但此乃係檢察官於訊問相關證人後，對被告未予訊
      問，即逕行對此等部分之犯行起訴，被告於偵查中根本毫
      無機會對此等犯行表示自白與否。但被告於本院審理時迅
      即自白犯行，亦同樣達成促進訴訟之目的，依上述說明，
      自應為目的性擴張之解釋，認此等犯行部分亦同有毒品危
      害防制條例第17條第2 項之適用，均應減輕其刑。
    (四)按販賣第一級毒品罪之法定刑為「死刑或無期徒刑；處無
      期徒刑者，得併科新台幣二千萬元以下罰金」，然同為販
      賣第一級毒品之人，其原因動機不一，犯罪情節未必盡同
      ，或有大盤毒梟者，亦有中、小盤之分，甚或僅止於吸毒
      者友儕間為求互通有無之有償轉讓者亦有之，其販賣行為
      所造成危害社會之程度自屬有異，法律科處此類犯罪，所
      設之法定最低本刑卻同為「無期徒刑，得併科新台幣二千
      萬元以下罰金」，不可謂不重。於此情形，倘依其情狀處
      以相當之有期徒刑，即足以懲儆，並可達防衛社會之目的
      者，自非不可依客觀之犯行與主觀之惡性二者加以考量其
      情狀，是否有可憫恕之處，適用刑法第59條之規定酌量減
      輕其刑，期使個案裁判之量刑，能斟酌至當，符合比例原
      則。查被告販賣海洛因給乙○○、沈建誠之次數經認定合
      計有十八次，但其每次販賣之數量均屬非鉅，販賣之價格
      合計亦僅新台幣2 萬5 千元，且先後販賣對象僅乙○○、
      沈建誠二人，以其情節論，惡性尚非重大不赦，若以毒品
      危害防制條例第4 條第1 項所規定之法定本刑而科處最輕
      本刑無期徒刑，實屬情輕法重，在客觀上尚足以引起一般
      之同情，尚有堪資憫恕之處，本院認依其情狀分別處以相
      當之有期徒刑，即足以懲儆，並可達防衛社會之目的，爰
      適用刑法第59條之規定，就被告販賣第一級毒品部分，均
      酌量減輕其刑，並依刑法第70條規定，遞減輕之。
    (五)本院審酌被告正值壯年，不思依循正軌賺取金錢，竟無視
      政府反毒政策及宣導，仍意圖營利而分別販賣第一級毒品
      海洛因及第二級毒品甲基安非他命給乙○○、沈建誠、陳
      加強及郭柏村，對於海洛因、甲基安非他命施用來源之提
      供大有助益，影響所及，非僅多數人之生命、身體將可能
      受其侵害，社會、國家之法益亦不能免，為害之鉅，當非
      個人一己之生命、身體法益所可比擬，自應嚴厲規範，而
      其另外持有第二級毒品四氫大麻酚之行為，亦有助於其將
      來可能之施用，是其所為自應分別受有相當程度之刑事非
      難；惟另考量被告於本案發生前之素行紀錄並為至為不佳
      ，此有臺灣高等法院被告前案紀錄表1 份在卷可按，而其
      於本院審理時均能坦承犯行，犯後態度良好，且其固因貪
      圖暴利致罹刑章，然經查獲之販賣數量及所得金額均屬有
      限，而其持有之四氫大麻酚數量亦屬甚微，兼衡其之犯罪
      動機、目的、手法、智識程度非高（學歷僅高中肄業）、
      家庭經濟狀況係屬貧寒等一切情狀，酌情分別量處如主文
      所示之刑，並本於比例原則及罪刑相當原則，定其應執行
      之刑，以資懲儆。又依被告所犯販賣第一、二級毒品罪之
      性質，本院認有另為褫奪公權之必要，爰依刑法第37條第
      2 項規定，併予分別宣告如主文所示之褫奪公權，並僅就
      上開褫奪公權中之最長期間（即褫奪公權4 年部分）執行
      之。
    (六)又本件有關沒收部分，分別審酌如下：
      1.扣案之前揭四氫大麻酚1 包內之四氫大麻酚，既屬第二
        級毒品，爰依毒品危害防制條例第18條第1 項前段規定
        ，併予宣告沒收銷燬之（惟鑑驗耗用之毒品部分既已滅
        失，自毋庸宣告沒收銷燬）；至該四氫大麻酚1 包之外
        包裝，係用於包裹毒品，防其裸露、潮濕，便於攜帶持
        有，固係供持有毒品所用之物，惟被告於偵查中業已陳
        明拋棄（參見前揭偵查卷第178 頁），該外包裝當已非
        被告所有，自無從併予宣告沒收。
      2.至本件固經警方扣得前揭甲基安非他命1 包，然查，該
        等毒品經警方扣案之時間乃係在98年7 月7 日，與被告
        所為本件最近一次之販賣甲基安非他命之時間已有一段
        時間差距（約一個半月），加以被告本身亦有施用甲基
        安非他命之情形，此經被告於偵查中供明在卷，自難遽
        認扣案之甲基安非他命即係供本件販賣甲基安非他命所
        用或預備，亦難認與本件販賣甲基安非他命之犯行有所
        關聯；又起訴書雖記載警方在被告住處扣得上開甲基安
        非他命之事實，然此無非僅係單純敘述警方有此查扣之
        事，資以佐證被告涉有販賣甲基安非他命之可能性，並
        非敘明該甲基安非他命客觀上係由被告所持有，且被告
        主觀上復具持有甲基安非他命之犯意，自難遽認起訴書
        所載之犯罪事實業已包含追訴被告另外持有第二級毒品
        甲基安非他命之罪嫌。此參以被告於同日經警查扣前揭
        甲基安非他命後，因檢察官認其另涉有施用甲基安非他
        命及海洛因之罪嫌，遂早向本院提起公訴，而經本院於
        98年9 月10日以98年度訴字第3005號判處應執行有期徒
        刑8 月，並於98年10月2 日確定在案，此有前揭被告前
        案紀錄表在卷可按，可見檢察官業已就其施用第二級毒
        品甲基安非他命部分（即含本件扣得甲基安非他命而可
        能涉及之持有第二級毒品部分），向本院提起公訴，自
        不可能另再就持有該毒品部分復向本院起訴。故本院自
        無從另就此部分逕為實體之審理，並據此就上開扣案毒
        品為沒收銷燬之宣告。是此部分宜由檢察官另行處理，
        自不待言。
      3.又本件固另經警方扣得糖1 包、乾燥劑4 包、分裝夾鏈
        袋50包、不明白色晶體1 包、不明粉末1 包、殘渣袋32
        包、玻璃球2 個、吸食器1 組、磅秤1 個、帳冊1 本等
        物，但被告否認該等扣案物品與本件犯罪有所關聯，且
        被告於偵查中亦已陳明拋棄該等扣案物品（參見前揭偵
        查卷第178 頁），當已非被告所有，自無從併予宣告沒
        收。
      4.扣案之被告所使用之門號0000000000 手機（含SIM 卡1
        枚），乃係供被告於附表所示之販毒犯行所用，雖非被
        告所申辦及購買，但係其友人所申購並轉賣給被告，此
        經被告於本院審理時供明在卷（參見本院98年8 月21日
        訊問筆錄第3 頁），自均屬被告所有，應依毒品危害防
        制條例第19條第1 項規定，於各該次販賣毒品罪名之主
        文項內分別諭知沒收。
      5.本件被告販賣海洛因、甲基安非他命之所得（分別詳如
        附表所示），爰依毒品危害防制條例第19條第1 項規定
        ，自應於各該犯行之主文項內分別諭知沒收，且如全部
        或一部不能沒收時，則以被告之財產抵償之。
  三、不另諭知無罪部分：
    (一)公訴意旨復以：被告基於販賣第一級毒品海洛因之犯意，
      先自不詳時間起，以不詳價格，在不詳地點，向真實姓名
      年籍不詳之綽號「兄仔」之成年男子販入數量不詳之海洛
      因後，再以糖稀釋，而於附表所示之時間、地點，將該等
      毒品分別販賣給乙○○等人。因認被告此部分亦涉有毒品
      危害防制條例第4 條第1 項之販賣第一級毒品罪嫌。
    (二)經查，被告固坦承其係向「兄仔」購買海洛因，但辯稱其
      乃係買來供自己施用所用，顯見被告否認其於向「兄仔」
      購買毒品之初即有對外販賣之營利意圖；而被告嗣後雖有
      販賣海洛因給乙○○等人之犯罪事實，但被告是否於買進
      毒品之初即有另行轉賣上開人等資以營利之意圖，誠難據
      此即逕予認定，仍須有其他積極證據資以補強；此外復查
      無其他積極證據足資證明被告確有公訴意旨所指之意圖營
      利而販入海洛因之事實，當無從認定被告確有此等部分之
      犯行。
    (三)綜上所述，本院原應就公訴意旨所指前揭罪嫌部分為被告
      無罪之諭知，然此等部分如果成罪，應與前開論罪科刑所
      示第一次販賣海洛因之部分有接續犯之實質上一罪關係（
      參見最高法院92年度台上字第2641號判決意旨），爰就此
      等部分不另為無罪之諭知。
據上論斷，應依刑事訴訟法第299 條第1 項前段，毒品危害防制
條例第4 條第1 項、第2 項、第11條第2 項、第17條第2 項、第
18條第1 項前段、第19條第1 項，刑法第11條、第2 條第1 項但
書、第51條第5 款、第8 款、第9 款、第59條、第37條第2 項、
第3 項，判決如主文。
本案經檢察官陳姿雯到庭執行職務。
中    華    民    國    98    年    12    月    4     日
                  刑事第二十一庭  審判長法  官  陳信旗
                                        法  官  許映鈞
                                        法  官  俞秀美
┌─────────────────────────────────────┐
│附表                                                                      │
├──┬──────────────────┬──────┬────────┤
│編號│犯罪事實                            │罪名        │宣告刑、減得之刑│
│    │                                    │            │                │
├──┼──────────────────┼──────┼────────┤
│一  │被告於民國98年3 月19日下午3 時54分許│販賣第一級毒│有期徒刑8 年，褫│
│    │與乙○○電話聯絡後未久之同日某時（被│品          │奪公權4 年，扣案│
│    │告所使用之手機門號為0000000000），在│            │之門號0000000000│
│    │臺北縣三重市○○路附近某超商前，販賣│            │號手機壹支（含  │
│    │海洛因1 包給乙○○（數量約0.2 公克，│            │SIM 卡1 枚）沒收│
│    │販賣金額則為新台幣5 百元）。        │            │；販賣第一級毒品│
│    │                                    │            │所得之新台幣5 百│
│    │                                    │            │元沒收之，如全部│
│    │                                    │            │或一部不能沒收時│
│    │                                    │            │，以其財產抵償之│
│    │                                    │            │。              │
├──┼──────────────────┼──────┼────────┤
│二  │被告於98年3 月23日下午1 時33分許與李│販賣第一級毒│有期徒刑8 年，褫│
│    │正順電話聯絡後未久之同日某時（被告所│品          │奪公權4 年，扣案│
│    │使用之手機門號同上），在乙○○位於臺│            │之門號0000000000│
│    │北縣三重市○○街29號6 樓住處之樓下，│            │號手機壹支（含  │
│    │販賣海洛因1 包給乙○○（數量約0.4 公│            │SIM 卡1 枚）沒收│
│    │克，販賣金額則為新台幣1 千元）。    │            │；販賣第一級毒品│
│    │                                    │            │所得之新台幣1 千│
│    │                                    │            │元沒收之，如全部│
│    │                                    │            │或一部不能沒收時│
│    │                                    │            │，以其財產抵償之│
│    │                                    │            │。              │
├──┼──────────────────┼──────┼────────┤
│三  │被告於98年3 月24日下午2 時36分許與李│販賣第一級毒│有期徒刑8 年，褫│
│    │正順電話聯絡後未久之同日某時（被告所│品          │奪公權4 年，扣案│
│    │使用之手機門號同上），在臺北縣三重市│            │之門號0000000000│
│    │介壽路附近某超商前，販賣海洛因1 包給│            │號手機壹支（含  │
│    │乙○○（數量約0.2 公克，販賣金額則為│            │SIM 卡1 枚）沒收│
│    │新台幣5 百元）。                    │            │；販賣第一級毒品│
│    │                                    │            │所得之新台幣5 百│
│    │                                    │            │元沒收之，如全部│
│    │                                    │            │或一部不能沒收時│
│    │                                    │            │，以其財產抵償之│
│    │                                    │            │。              │
├──┼──────────────────┼──────┼────────┤
│四  │被告於98年3 月25日凌晨零時50分許與李│販賣第一級毒│有期徒刑8 年，褫│
│    │正順電話聯絡後未久之同日某時（被告所│品          │奪公權4 年，扣案│
│    │使用之手機門號同上），在臺北縣三重市│            │之門號0000000000│
│    │介壽路附近之某全家便利超商前，販賣海│            │號手機壹支（含  │
│    │洛因1 包給乙○○（數量約0.2 公克，販│            │SIM 卡1 枚）沒收│
│    │賣金額則為新台幣5 百元）。          │            │；販賣第一級毒品│
│    │                                    │            │所得之新台幣5 百│
│    │                                    │            │元沒收之，如全部│
│    │                                    │            │或一部不能沒收時│
│    │                                    │            │，以其財產抵償之│
│    │                                    │            │。              │
├──┼──────────────────┼──────┼────────┤
│五  │被告於98年3 月27日下午5 時11分許與李│販賣第一級毒│有期徒刑8 年，褫│
│    │正順電話聯絡後未久之同日某時（被告所│品          │奪公權4 年，扣案│
│    │使用之手機門號同上），在乙○○位於臺│            │之門號0000000000│
│    │北縣三重市○○街29號6 樓住處之樓下，│            │號手機壹支（含  │
│    │販賣海洛因1 包給乙○○（數量約0.2 公│            │SIM 卡1 枚）沒收│
│    │克，販賣金額則為新台幣5 百元）。    │            │；販賣第一級毒品│
│    │                                    │            │所得之新台幣5 百│
│    │                                    │            │元沒收之，如全部│
│    │                                    │            │或一部不能沒收時│
│    │                                    │            │，以其財產抵償之│
│    │                                    │            │。              │
├──┼──────────────────┼──────┼────────┤
│六  │被告於98年4 月9 日下午6 時25分許與李│販賣第一級毒│有期徒刑8 年，褫│
│    │正順電話聯絡後未久之同日某時（被告所│品          │奪公權4 年，扣案│
│    │使用之手機門號同上），在臺北市○○街│            │之門號0000000000│
│    │堤防附近，販賣海洛因1 包給乙○○（數│            │號手機壹支（含  │
│    │量約0.4 公克，販賣金額則為新台幣1 千│            │SIM 卡1 枚）沒收│
│    │元）。                              │            │；販賣第一級毒品│
│    │                                    │            │所得之新台幣1 千│
│    │                                    │            │元沒收之，如全部│
│    │                                    │            │或一部不能沒收時│
│    │                                    │            │，以其財產抵償之│
│    │                                    │            │。              │
├──┼──────────────────┼──────┼────────┤
│七  │被告於98年4 月29日晚上11時34分許與李│販賣第一級毒│有期徒刑8 年，褫│
│    │正順電話聯絡後未久之同日某時（被告所│品          │奪公權4 年，扣案│
│    │使用之手機門號同上），在臺北縣三重市│            │之門號0000000000│
│    │介壽路附近某超商前，販賣海洛因1 包給│            │號手機壹支（含  │
│    │乙○○（數量約0.2 公克，販賣金額則為│            │SIM 卡1 枚）沒收│
│    │新台幣5 百元）。                    │            │；販賣第一級毒品│
│    │                                    │            │所得之新台幣5 百│
│    │                                    │            │元沒收之，如全部│
│    │                                    │            │或一部不能沒收時│
│    │                                    │            │，以其財產抵償之│
│    │                                    │            │。              │
├──┼──────────────────┼──────┼────────┤
│八?│被告於98年5 月6 日下午6 時14分許與李│販賣第一級毒│有期徒刑8 年，褫│
│    │正順電話聯絡後未久之同日某時（被告所│品          │奪公權4 年，扣案│
│    │使用之手機門號同上），在臺北縣三重市│            │之門號0000000000│
│    │介壽路附近某超商前，販賣海洛因1 包給│            │號手機壹支（含  │
│    │乙○○（數量約0.4 公克，販賣金額則為│            │SIM 卡1 枚）沒收│
│    │新台幣1 千元）。                    │            │；販賣第一級毒品│
│    │                                    │            │所得之新台幣1 千│
│    │                                    │            │元沒收之，如全部│
│    │                                    │            │或一部不能沒收時│
│    │                                    │            │，以其財產抵償之│
│    │                                    │            │。              │
├──┼──────────────────┼──────┼────────┤
│九  │被告於98年5 月12日凌晨零時53分許與李│販賣第一級毒│有期徒刑8 年，褫│
│    │正順電話聯絡後未久之同日某時（被告所│品          │奪公權4 年，扣案│
│    │使用之手機門號同上），在乙○○位於臺│            │之門號0000000000│
│    │北縣三重市○○街29號6 樓住處之樓下，│            │號手機壹支（含  │
│    │販賣海洛因1 包給乙○○（數量約0.4 公│            │SIM 卡1 枚）沒收│
│    │克，販賣金額則為新台幣1 千元）。    │            │；販賣第一級毒品│
│    │                                    │            │所得之新台幣1 千│
│    │                                    │            │元沒收之，如全部│
│    │                                    │            │或一部不能沒收時│
│    │                                    │            │，以其財產抵償之│
│    │                                    │            │。              │
├──┼──────────────────┼──────┼────────┤
│十  │被告於98年5 月15日下午4 時2 分許與李│販賣第一級毒│有期徒刑8 年，褫│
│    │正順電話聯絡後未久之同日某時（被告所│品          │奪公權4 年，扣案│
│    │使用之手機門號同上），在乙○○位於臺│            │之門號0000000000│
│    │北縣三重市○○街29號6 樓住處之樓下，│            │號手機壹支（含  │
│    │販賣海洛因1 包給乙○○（數量約0.2 公│            │SIM 卡1 枚）沒收│
│    │克，販賣金額則為新台幣5 百元）。    │            │；販賣第一級毒品│
│    │                                    │            │所得之新台幣5 百│
│    │                                    │            │元沒收之，如全部│
│    │                                    │            │或一部不能沒收時│
│    │                                    │            │，以其財產抵償之│
│    │                                    │            │。              │
├──┼──────────────────┼──────┼────────┤
│十一│被告於98年5 月26日晚上7 時14分許與李│販賣第一級毒│有期徒刑8 年，褫│
│    │正順電話聯絡後未久之同日某時（被告所│品          │奪公權4 年，扣案│
│    │使用之手機門號同上），在臺北縣三重市│            │之門號0000000000│
│    │介壽路附近某超商前，販賣海洛因1 包給│            │號手機壹支（含  │
│    │乙○○（數量約0.4 公克，販賣金額則為│            │SIM 卡1 枚）沒收│
│    │新台幣1 千元）。                    │            │；販賣第一級毒品│
│    │                                    │            │所得之新台幣1 千│
│    │                                    │            │元沒收之，如全部│
│    │                                    │            │或一部不能沒收時│
│    │                                    │            │，以其財產抵償之│
│    │                                    │            │。              │
├──┼──────────────────┼──────┼────────┤
│十二│被告於98年5 月28日晚上8 時8 分許與李│販賣第一級毒│有期徒刑8 年，褫│
│    │正順電話聯絡後未久之同日某時（被告所│品          │奪公權4 年，扣案│
│    │使用之手機門號同上，該次電話由被告之│            │之門號0000000000│
│    │女友丙○○代接），在臺北縣三重市介壽│            │號手機壹支（含  │
│    │路附近某超商前，販賣海洛因1 包給李正│            │SIM 卡1 枚）沒收│
│    │順（數量約0.4 公克，販賣金額則為新台│            │；販賣第一級毒品│
│    │幣1 千元）。                        │            │所得之新台幣1 千│
│    │                                    │            │元沒收之，如全部│
│    │                                    │            │或一部不能沒收時│
│    │                                    │            │，以其財產抵償之│
│    │                                    │            │。              │
├──┼──────────────────┼──────┼────────┤
│十三│被告於98年5 月29日下午5 時54分許與李│販賣第一級毒│有期徒刑8 年，褫│
│    │正順以手機簡訊聯絡後未久之同日某時（│品          │奪公權4 年，扣案│
│    │被告所使用之手機門號同上），在乙○○│            │之門號0000000000│
│    │位於臺北縣三重市○○路29號6 樓住處之│            │號手機壹支（含  │
│    │樓下，販賣海洛因1 包給乙○○（數量約│            │SIM 卡1 枚）沒收│
│    │0.4 公克，販賣金額則為新台幣1 千元）│            │；販賣第一級毒品│
│    │。                                  │            │所得之新台幣1 千│
│    │                                    │            │元沒收之，如全部│
│    │                                    │            │或一部不能沒收時│
│    │                                    │            │，以其財產抵償之│
│    │                                    │            │。              │
├──┼──────────────────┼──────┼────────┤
│十四│被告於98年3 月20日凌晨1 時40分許與沈│販賣第一級毒│有期徒刑8 年，褫│
│    │建誠電話聯絡後未久之同日某時（被告所│品          │奪公權4 年，扣案│
│    │使用之手機門號同上），在臺北市中興橋│            │之門號0000000000│
│    │橋下，販賣海洛因1 包給沈建誠（販賣數│            │號手機壹支（含  │
│    │量不詳，惟應屬量微，販賣金額則為新台│            │SIM 卡1 枚）沒收│
│    │幣3 千元）。                        │            │；販賣第一級毒品│
│    │                                    │            │所得之新台幣3 千│
│    │                                    │            │元沒收之，如全部│
│    │                                    │            │或一部不能沒收時│
│    │                                    │            │，以其財產抵償之│
│    │                                    │            │。              │
├──┼──────────────────┼──────┼────────┤
│十五│被告於98年3 月21日凌晨1 時2 分許與沈│販賣第一級毒│有期徒刑8 年，褫│
│    │建誠電話聯絡後未久之同日某時（被告所│品          │奪公權4 年，扣案│
│    │使用之手機門號同上），在臺北市中興橋│            │之門號0000000000│
│    │橋下，販賣海洛因1 包給沈建誠（販賣數│            │號手機壹支（含  │
│    │量不詳，惟應屬量微，販賣金額則為新台│            │SIM 卡1 枚）沒收│
│    │幣3 千元）。                        │            │；販賣第一級毒品│
│    │                                    │            │所得之新台幣3 千│
│    │                                    │            │元沒收之，如全部│
│    │                                    │            │或一部不能沒收時│
│    │                                    │            │，以其財產抵償之│
│    │                                    │            │。              │
├──┼──────────────────┼──────┼────────┤
│十六│被告於98年3 月24日下午3 時36分許與沈│販賣第一級毒│有期徒刑8 年，褫│
│    │建誠電話聯絡後未久之同日某時（被告所│品          │奪公權4 年，扣案│
│    │使用之手機門號同上），在臺北市中興橋│            │之門號0000000000│
│    │橋下，販賣海洛因1 包給沈建誠（販賣數│            │號手機壹支（含  │
│    │量不詳，惟應屬量微，販賣金額則為新台│            │SIM 卡1 枚）沒收│
│    │幣3 千元）。                        │            │；販賣第一級毒品│
│    │                                    │            │所得之新台幣3 千│
│    │                                    │            │元沒收之，如全部│
│    │                                    │            │或一部不能沒收時│
│    │                                    │            │，以其財產抵償之│
│    │                                    │            │。              │
├──┼──────────────────┼──────┼────────┤
│十七│被告於98年3 月25日中午12時6 分許與沈│販賣第一級毒│有期徒刑8 年，褫│
│    │建誠電話聯絡後未久之同日某時（被告所│品          │奪公權4 年，扣案│
│    │使用之手機門號同上），在臺北市中興橋│            │之門號0000000000│
│    │橋下，販賣海洛因1 包給沈建誠（販賣數│            │號手機壹支（含  │
│    │量不詳，惟應屬量微，販賣金額則為新台│            │SIM 卡1 枚）沒收│
│    │幣3 千元）。                        │            │；販賣第一級毒品│
│    │                                    │            │所得之新台幣3 千│
│    │                                    │            │元沒收之，如全部│
│    │                                    │            │或一部不能沒收時│
│    │                                    │            │，以其財產抵償之│
│    │                                    │            │。              │
├──┼──────────────────┼──────┼────────┤
│十八│被告於98年4 月8 日下午6 時16分許與沈│販賣第一級毒│有期徒刑8 年，褫│
│    │建誠電話聯絡後未久之同日某時（被告所│品          │奪公權4 年，扣案│
│    │使用之手機門號同上），在沈建誠位於臺│            │之門號0000000000│
│    │北市○○區○○街39號2 樓住處之樓下，│            │號手機壹支（含  │
│    │販賣海洛因1 包給沈建誠（販賣數量不詳│            │SIM 卡1 枚）沒收│
│    │，惟應屬量微，販賣金額則為新台幣3 千│            │；販賣第一級毒品│
│    │元）。                              │            │所得之新台幣3 千│
│    │                                    │            │元沒收之，如全部│
│    │                                    │            │或一部不能沒收時│
│    │                                    │            │，以其財產抵償之│
│    │                                    │            │。              │
├──┼──────────────────┼──────┼────────┤
│十九│被告於98年3 月7 日下午2 時56分許與陳│販賣第二級毒│有期徒刑4 年，褫│
│    │加強電話聯絡後未久之同日某時（被告所│品          │奪公權2 年，扣案│
│    │使用之手機門號同上），在臺北縣三重市│            │之門號0000000000│
│    │三和路上（自強路口附近）之85度C 咖啡│            │號手機壹支（含  │
│    │店前，販賣甲基安非他命1 包給陳加強（│            │SIM 卡1 枚）沒收│
│    │販賣數量不詳，惟應屬量微，販賣金額則│            │；販賣第二級毒品│
│    │為新台幣1 千元）。                  │            │所得之新台幣1 千│
│    │                                    │            │元沒收之，如全部│
│    │                                    │            │或一部不能沒收時│
│    │                                    │            │，以其財產抵償之│
│    │                                    │            │。              │
├──┼──────────────────┼──────┼────────┤
│二十│被告於98年3 月25日晚上10時15分許與陳│販賣第二級毒│有期徒刑4 年，褫│
│    │加強電話聯絡後未久之同日某時（被告所│品          │奪公權2 年，扣案│
│    │使用之手機門號同上），在前揭咖啡店前│            │之門號0000000000│
│    │或臺北縣三重市○○路上之華南銀行前，│            │號手機壹支（含  │
│    │販賣甲基安非他命1 包給陳加強（販賣數│            │SIM 卡1 枚）沒收│
│    │量不詳，惟應屬量微，販賣金額則為新台│            │；販賣第二級毒品│
│    │幣5 百元）。                        │            │所得之新台幣5 百│
│    │                                    │            │元沒收之，如全部│
│    │                                    │            │或一部不能沒收時│
│    │                                    │            │，以其財產抵償之│
│    │                                    │            │。              │
├──┼──────────────────┼──────┼────────┤
│二一│被告於98年5 月11日晚上9 時49分許與陳│販賣第二級毒│有期徒刑4 年，褫│
│    │加強以電話及手機簡訊聯絡後未久之同日│品          │奪公權2 年，扣案│
│    │某時（被告所使用之手機門號同上），在│            │之門號0000000000│
│    │臺北縣三重市○○路上之華南銀行前，販│            │號手機壹支（含  │
│    │賣甲基安非他命1 包給陳加強（販賣數量│            │SIM 卡1 枚）沒收│
│    │不詳，惟應屬量微，販賣金額則為新台幣│            │；販賣第二級毒品│
│    │5 百元）。                          │            │所得之新台幣5 百│
│    │                                    │            │元沒收之，如全部│
│    │                                    │            │或一部不能沒收時│
│    │                                    │            │，以其財產抵償之│
│    │                                    │            │。              │
├──┼──────────────────┼──────┼────────┤
│二二│被告於98年3 月21日晚上7 時6 分許與郭│販賣第二級毒│有期徒刑4 年，褫│
│    │柏村電話聯絡後未久之同日某時（被告所│品          │奪公權2 年，扣案│
│    │使用之手機門號同上），在臺北縣三重市│            │之門號0000000000│
│    │介壽路附近之某學校前，販賣甲基安非他│            │號手機壹支（含  │
│    │命1 包給郭柏村（數量約0.2 公克，販賣│            │SIM 卡1 枚）沒收│
│    │金額則為新台幣1 千元）。            │            │；販賣第二級毒品│
│    │                                    │            │所得之新台幣1 千│
│    │                                    │            │元沒收之，如全部│
│    │                                    │            │或一部不能沒收時│
│    │                                    │            │，以其財產抵償之│
│    │                                    │            │。              │
├──┼──────────────────┼──────┼────────┤
│二三│被告於98年4 月29日晚上7 時24分許與郭│販賣第二級毒│有期徒刑4 年，褫│
│    │柏村電話聯絡後未久之同日某時（被告所│品          │奪公權2 年，扣案│
│    │使用之手機門號同上），在臺北縣三重市│            │之門號0000000000│
│    │正義北路上之麥當勞速食店前，販賣甲基│            │號手機壹支（含  │
│    │安非他命1 包給郭柏村（數量約0.3 公克│            │SIM 卡1 枚）沒收│
│    │，販賣金額則為新台幣1 千5 百元）。  │            │；販賣第二級毒品│
│    │                                    │            │所得之新台幣1 千│
│    │                                    │            │5 百元沒收之，如│
│    │                                    │            │全部或一部不能沒│
│    │                                    │            │收時，以其財產抵│
│    │                                    │            │償之。          │
├──┼──────────────────┼──────┼────────┤
│二四│被告於98年5 月10日下午5 時54分許與郭│販賣第二級毒│有期徒刑4 年，褫│
│    │柏村電話聯絡後未久之同日某時（被告所│品          │奪公權2 年，扣案│
│    │使用之手機門號同上），在臺北縣三重市│            │之門號0000000000│
│    │三和路上之85度C 咖啡店前，販賣甲基安│            │號手機壹支（含  │
│    │非他命1 包給郭柏村（數量約0.5 公克，│            │SIM 卡1 枚）沒收│
│    │販賣金額則為新台幣2 千元）。        │            │；販賣第二級毒品│
│    │                                    │            │所得之新台幣2 千│
│    │                                    │            │元沒收之，如全部│
│    │                                    │            │或一部不能沒收時│
│    │                                    │            │，以其財產抵償之│
│    │                                    │            │。              │
├──┼──────────────────┼──────┼────────┤
│二五│被告於98年5 月13日凌晨5 時40分許與郭│販賣第二級毒│有期徒刑4 年，褫│
│    │柏村電話聯絡後未久之同日某時（被告所│品          │奪公權2 年，扣案│
│    │使用之手機門號同上），在臺北縣三重市│            │之門號0000000000│
│    │三和路上之麥當勞速食店前，販賣甲基安│            │號手機壹支（含  │
│    │非他命1 包給郭柏村（數量約0.4 公克，│            │SIM 卡1 枚）沒收│
│    │販賣金額則為新台幣2 千元）。        │            │；販賣第二級毒品│
│    │                                    │            │所得之新台幣2 千│
│    │                                    │            │元沒收之，如全部│
│    │                                    │            │或一部不能沒收時│
│    │                                    │            │，以其財產抵償之│
│    │                                    │            │。              │
├──┼──────────────────┼──────┼────────┤
│二六│被告於98年5 月26日下午6 時5 分許與郭│販賣第二級毒│有期徒刑4 年，褫│
│    │柏村電話聯絡後未久之同日某時（被告所│品          │奪公權2 年，扣案│
│    │使用之手機門號同上），在臺北縣三重市│            │之門號0000000000│
│    │自強路上之某冰店前，販賣甲基安非他命│            │號手機壹支（含  │
│    │1 包給郭柏村（數量約0.3 公克，販賣金│            │SIM 卡1 枚）沒收│
│    │額則為新台幣1 千5 百元）。          │            │；販賣第二級毒品│
│    │                                    │            │所得之新台幣1 千│
│    │                                    │            │5 百元沒收之，如│
│    │                                    │            │全部或一部不能沒│
│    │                                    │            │收時，以其財產抵│
│    │                                    │            │償之。          │
└──┴──────────────────┴──────┴────────┘
上列正本證明與原本無異。
如不服本判決，應於判決送達後10日內敘明上訴理由，向本院提
出上訴狀 (應附繕本) ，上訴於臺灣高等法院。其未敘述上訴理
由者，應於上訴期間屆滿後20日內向本院補提理由書「切勿逕送
上級法院」。
                                        書記官  陳金鳳
中    華    民    國    98    年    12    月    11    日
附錄本判決論罪科刑之法條：
毒品危害防制條例第4 條
    製造、運輸、販賣第一級毒品者，處死刑或無期徒刑；處無
    期徒刑者，得併科新臺幣二千萬元以下罰金。
    製造、運輸、販賣第二級毒品者，處無期徒刑或七年以上有
    期徒刑，得併科新臺幣一千萬元以下罰金。
    製造、運輸、販賣第三級毒品者，處五年以上有期徒刑，得
    併科新臺幣七百萬元以下罰金。
    製造、運輸、販賣第四級毒品者，處三年以上十年以下有期
    徒刑，得併科新臺幣三百萬元以下罰金。
    製造、運輸、販賣專供製造或施用毒品之器具者，處一年以
    上七年以下有期徒刑，得併科新臺幣一百萬元以下罰金。
    前五項之未遂犯罰之。

司法院資訊處製作；財團法人民間司法改革基金會備份。
